---
title: "Decodificadores e Funções Objetivo Quarto Doc IC"
author: "Maria Júlia Borges"
format: html
editor: visual
---

# Amostragem por Estratificação

Este documento apresenta 3 decodificadores distintos e 2 funções objetivo, que serão utilizados posteriormente na função BRKGA, algoritmo genético capaz de, neste caso, encontrar boas soluções de pontos de cortes para estratificação das populações.

O decodificador 1 ordena o vetor população, o 2 não ordena e o terceiro decodificador possui um vetor de chaves aleatórias u, em que cada elemento corresponde a algum do vetor X, além de um vetor b com números representando os valores de u que estão em cada intervalo L (estratos).

A organização do documento por ser vista na guia "**Outline**".

```{r}
#| echo: FALSE 
library(tidyverse)
library(MultAlloc)
library(BRKGA)
library(TSOSA)
library(dplyr)
library(stratification)
library(writexl)
library(readxl)
library(stringr)
library(ggplot2)
```

### Decod 1

```{r}
#| echo: FALSE  
Decod1 <- function (u, XL) {
  X<-XL$X
  L<-XL$L
  u.ordenado <- sort(u) #vetor de chaves ordem crescente
  px <- c(quantile(sort(X), probs = seq(0, 1, 0.01))) #percentis de x
  percentil.escolhido <- sample(px[80: 99], 1, replace = F)
  
  #vetor com os pontos de corte
  bi <- numeric(length(u.ordenado)) 
  for (i in 1:length(u)) {
    bi[i] = min(X) + percentil.escolhido * u.ordenado[i]/sum(u.ordenado[1:i])
  }
  
  #Range dos pontos de corte com bi ordenado
  pt.cortes <- unique(c(min(X)-1, sort(bi), max(X) + 1))
  #corta o vetor X em estratos e aloca de acordo com os cortes
  estratos <- cut(X, breaks = pt.cortes, labels = F) 
  lista_estratos <- split(X, estratos)
  names(lista_estratos) <- paste0('N', seq_along(lista_estratos))
  
  Nh <- c(sapply(lista_estratos, length)) #número de termos por estrato
  Shx2 <- c(sapply(lista_estratos, var)) #variância por estrato
  
  ####Ajuste de Nh para tornar a solução viável
 
  L.novo <- length(Nh) # Obs4 em anotações
  
  estratos_inviaveis <- which(Nh < 2)
  if (length (estratos_inviaveis) > 0) {
    maior_estrato <- which.max (Nh)
    dif <- sum(2 - Nh[estratos_inviaveis])
    Nh[estratos_inviaveis]<-2
    Nh[maior_estrato] <- Nh[maior_estrato] - dif
    
    Shx2 <- rep(0,L.novo)
    for(i in 1:L.novo) {
      Shx2[i] <- var(X[1:Nh[i]]) #var dos h estratos utiizando o novo tam de L 
      X <- X[-c(1:Nh[i])] #retira todos os valores de X
    }
  }
  
  length(Nh) <- L
  length(Shx2) <- L
  Nh[is.na(Nh)] <- 0
  Shx2[is.na(Shx2)]<- 0
  
  NhSh = vector(length = (2*L))
  NhSh[1:L] <- Nh
  NhSh[(L+1):(2*L)] <- Shx2
  (NhSh)
  
  return(NhSh)
}
```

### Decod 2

```{r}
#| echo: FALSE
Decod2 <- function (u, XL) {
  X<-XL$X
  L<-XL$L
  px <- c(quantile(sort(X), probs = seq(0, 1, 0.01))) #percentis de x
  percentil.escolhido <- sample(px[80: 99], 1, replace = F)
  
  #vetor com os pontos de corte
  bi <- numeric(length(u)) 
  for (i in 1:length(u)) {
    bi[i] = min(X) + percentil.escolhido * u[i]/sum(u[1:i])
  }
  
  #Range dos pontos de corte com bi ordenado
  pt.cortes <- unique(c(min(X)-1, sort(bi), max(X) + 1))
  #corta o vetor X em estratos e aloca de acordo com os cortes
  estratos <- cut(X, breaks = pt.cortes, labels = F) 
  lista_estratos <- split(X, estratos)
  names(lista_estratos) <- paste0('N', seq_along(lista_estratos))
  
  Nh <- c(sapply(lista_estratos, length)) #número de termos por estrato
  Shx2 <- c(sapply(lista_estratos, var)) #variância por estrato
  
  ####Ajuste de Nh para tornar a solução viável
  
  L.novo <- length(Nh) # Obs4 em anotações
  estratos_inviaveis <- which(Nh < 2)
  
  if (length (estratos_inviaveis) > 0) {
    maior_estrato <- which.max(Nh)
    dif <- sum(2 - Nh[estratos_inviaveis])
    Nh[estratos_inviaveis]<-2
    Nh[maior_estrato] <- Nh[maior_estrato] - dif
    
    Shx2 <- rep(0,L.novo)
    for(i in 1:L.novo) {
      Shx2[i] <- var(X[1:Nh[i]]) #var do estrato = variância de 1 a Nh[1]
      X <- X[-c(1:Nh[i])] #retira todos os valores de X
      }
    }
  
  length(Nh) <- L
  length(Shx2) <- L
  Nh[is.na(Nh)] <- 0
  Shx2[is.na(Shx2)]<- 0
  
  NhSh = vector(length = (2*L))
  NhSh[1:L] <- Nh
  NhSh[(L+1):(2*L)] <- Shx2
  (NhSh)
  
  return(NhSh)
}
```

### Decod 3c

```{r}
#| echo: FALSE
Decod3c <- function(u, XL)
{
  X<-XL$X
  L<-XL$L
  X.unico <- sort(unique(X))
  
  # Ajusta u automaticamente para o tamanho correto
  u <- u[seq_len(length(X.unico))]
  u.ordenado <- sort(u)
  
  b <- ceiling(u.ordenado * L)
  b[b == 0] <- 1
  b[b > L] <- L
  
  cortes.L <- seq(0, 1, length.out = L + 1)
  
  est.dec <- cut(
    u.ordenado,
    breaks = cortes.L,
    labels = FALSE,
    include.lowest = TRUE
  )
  
  lista_est_dec <- split(u.ordenado, est.dec)
  names(lista_est_dec) <- paste0("I", seq_along(lista_est_dec))
  
  Nh.I <- sapply(lista_est_dec, length)
  
  lista_X_unico_estratos <- split(X.unico, b)
  
  bc <- c()
  
  if (L > 1) {
    for (k in 1:(L - 1)) {
      estrato.k <- lista_X_unico_estratos[[as.character(k)]]
      
      if (!is.null(estrato.k) && length(estrato.k) > 0) {
        bc <- c(bc, max(estrato.k))
      }
    }
  }
  
  pt.cortes <- sort(unique(c(min(X) - 1, bc, max(X) + 1)))
  
  estratos_X <- cut(
    X,
    breaks = pt.cortes,
    labels = FALSE,
    include.lowest = TRUE
  )
  
  lista_estratos_X <- split(X, estratos_X)
  names(lista_estratos_X) <- paste0("E", seq_along(lista_estratos_X))
  
  Nh <- sapply(lista_estratos_X, length)
  
  Shx2 <- sapply(lista_estratos_X, function(v) {
    if (length(v) > 1) var(v) else 0
  })
  
  ####Ajuste de Nh para tornar a solução viável
  
  L.novo <- length(Nh) # Obs4 em anotações
  estratos_inviaveis<-which(Nh<2)
  
  if (length(estratos_inviaveis) > 0){
    maior_estrato <- which.max(Nh)
    dif <- sum(2-Nh[estratos_inviaveis])
    Nh[estratos_inviaveis] <- 2
    Nh[maior_estrato] <- Nh[maior_estrato]-dif
    
    Shx2 <- rep(0,L.novo)
    for(i in 1:L.novo) {
      Shx2[i] <- var(X[1:Nh[i]])
      X <- X[-c(1:Nh[i])]
    }
  }
  
  length(Nh) <- L
  length(Shx2) <- L
  Nh[is.na(Nh)] <- 0
  Shx2[is.na(Shx2)]<- 0
  
  NhSh = vector(length = (2*L))
  NhSh[1:L] <- Nh
  NhSh[(L+1):(2*L)] <- Shx2
  (NhSh)
  
  return(NhSh)
}

```

### Fobj 1 (Coeficientes de Variação)

```{r}
#| echo: false

Fobj1 <- function (n,NhSh,XL){
  L<-XL$L
  X<-XL$X
  Nh <- NhSh[1:L]
  Shx2 <- NhSh[(L+1):(2*L)]
  
  invNh<-is.na(Nh)
  invSh2x<-is.na(Shx2)
  if ((any(invNh)==TRUE) || (any(invSh2x)==TRUE)) {
    if (XL$retorno==FALSE) return(10^10) else return(c(10^10,rep(0,L)))
  }
  else
  {den.ney <- sum(Nh * sqrt(Shx2))
  nh <- vector(length = L)
  for (h in 1:L){
    termo_sqrt <- sqrt(Shx2[h])
     a <- (n * Nh[h] * termo_sqrt)/ (den.ney)
     a <- round(a)
     a <- min(max(2, a),Nh[h])
     nh[h] <- a
  }
  
  soma.n = sum(nh)
  if (soma.n != n){
    if (soma.n > n){
      excesso = soma.n - n
      while (excesso>0){
        qr <- which.max(nh)
        nh[qr] <- nh[qr]-1
        excesso <- excesso-1
    }
  }
  else {
    falta = n-soma.n
    while (falta > 0) {
      qr <- which.max(Nh-nh)
      nh[qr] <- nh[qr]+1
      falta <- falta-1
        }
      }
    soma.n <- sum(nh)
    }
  }
  
  #forçando os estratos vazios ficarem com o valor mínimo
  #nh[nh == 0] <- 2
  
  vtx <- sum((Nh**2) * (Shx2/nh) * (1 - (nh/Nh)))
  #coeficiente de varição
  cv = 100 * sqrt(vtx)/sum(X)
   if (XL$retorno==FALSE) 
     return(cv) 
  else 
    return(c(cv,nh))
  
}
```

### Fobj 2 (Multialloc): Função BSSM_FD

```{r}
#| echo: FALSE

Fobj2 <- function(n,NhSh, XL){
  L<-XL$L
  X<-XL$X
  Nh.valores <- NhSh[1:L]
  Shx2.valores <- NhSh[(L+1):(2*L)]
   
  #valores válidos de estrato;
  valval <- Nh.valores > 0 
  
  result <- BSSM_FD (Nh = Nh.valores[valval],
                     Sh2j = Shx2.valores[valval] ,
                     Yj = sum(X),
                     Cust = n)
  if (XL$retorno==FALSE) 
    return(100*result$cvs) 
  else return(c(100*result$cvs,result$nh))
    
}
```

### Gerando pops artificiais

```{r}
#| echo: FALSE

unif.1k<-runif(1000,min=1,max=50)
unif.25k<-runif(25000,min=1,max=50)
norm.1k<-rnorm(1000, mean=602,sd= 45)
norm.25k<-rnorm(25000,mean=170,sd=6)
gama.5k<-rgamma(5000, shape=2, scale=1250 )
gama.10k<-rgamma(10000, shape=0.5, rate=0.1)
exp.5k<-rexp(5000, rate=0.5 )
exp.50k<-rexp(50000,rate=0.000125 )
quiq.5k<-rchisq(5000, df=4 )
quiq.25k<-rchisq(25000, df=15)

C1.pops<-list(unif.1k,unif.25k,norm.1k,norm.25k,gama.5k,
              gama.10k,exp.5k, exp.50k, quiq.5k,quiq.25k)

C2.pops<-list(AgrMinas=AgrMinas, BeeFarms=BeeFarms, CensoCO=CensoCO,
              Coffe=Coffe, HHinctot=HHinctot, Kozak2=Kozak2,
              pop2911=pop2911, SugarCaneFarms=SugarCaneFarms,
              TRI900=TRI900, Ucensus2021=Ucensus2021)

```

## Laços for para achar CVs

```{r}
#| echo: FALSE

datag.final<-NULL

C.pops<-list(unif.1k=unif.1k,unif.25k=unif.25k,norm.1k=norm.1k,
             norm.25k=norm.25k,gama.5k=gama.5k, gama.10k=gama.10k,
             exp.5k=exp.5k, exp.50k=exp.50k, quiq.5k=quiq.5k,
             quiq.25k= quiq.25k,
             AgrMinas=AgrMinas, BeeFarms=BeeFarms, CensoCO=CensoCO,
             Coffe=Coffe, HHinctot=HHinctot, Kozak2=Kozak2,
             pop2911=pop2911, SugarCaneFarms=SugarCaneFarms,
             TRI900=TRI900, Ucensus2021=Ucensus2021)

decods<-list(Decod1, Decod2, Decod3c)
valores_n<-c(100,200)
valores_L<-c(3,4,5)
funcoes<-list(Fobj2)

lista<-list()
k<-1
#LAÇOS FOR SEM BRKGA
datag=NULL
nomes.decodificadores<-c('D1', 'D2', 'D3')
nomes.funcoes<-c('F2')

replicas<-10
for (nome.pop in names(C.pops[1:20])){
  p<-C.pops[[nome.pop]]
  td=0
  for (d in decods){
    td=td+1
    tf=0
    for (f in funcoes){
      tf=tf+1
      for (vl in valores_L){
        for (vn in valores_n){
          data.result=NULL
          for (rp in (1:replicas)){
            XL<-list(X=p, L=vl, retorno=FALSE)
            X<-p
            L<-vl
            u <- if(identical(d,Decod3c)) runif(length(unique(p)), 0, 1)  
                    else(runif(vl-1, 0, 1))
            n.escolhido=c(length(unique(X)),L-1)
            result.brkga<-brkga(Data = vn,
                              Fo=f,
                              Dc=d,
                              n=ifelse(td==3, n.escolhido[1], n.escolhido[2]),
                              p=100,
                              ng=500,
                              ngw=100,
                              MaxTime = 180,
                              Exa1=list(X=p,L=vl),
                              Exa2=list(X=p,L=vl,retorno=F)
                              )
            dados=data.frame(pop=nome.pop, 
                             Algoritmo= paste(nomes.decodificadores[td], 
                                              nomes.funcoes[tf], sep = '.'),
                             nexecucao=k, 
                             L=vl, 
                             n=vn, 
                             cv=result.brkga$fbest, 
                             tempo=result.brkga$cpu_time)
            
            data.result=rbind(data.result, dados)
            k<-k+1
          }
          datag=rbind(datag, data.result) #dataframe global
        }
      }
    }
  }
}

datag.kozak<-NULL
k<-1
for (nome.pop in names(C.pops[1:20])){
  p<-C.pops[[nome.pop]]
  for (vl in valores_L){
    for (vn in valores_n){
      data.result.kozak<-NULL
      for ( rp in 1:replicas){
        t0<-Sys.time()
        r=strata.LH(x=p, n=vn, Ls=vl)
        t1<-Sys.time()
        
        cv.kozak <- 100 * sqrt(sum(r$varh * r$Nh /(r$Nh-1) *r$Nh^2 /r$nh *
        (1 - r$nh / r$Nh))) / sum(p)
        dados=data.frame(pop=nome.pop, 
                         Algoritmo= 'ESTRAT.KOZAK',
                         L=vl, 
                         n=vn, 
                         nexecucao=k, 
                         cv=cv.kozak,
                         tempo=as.numeric(difftime(t1,t0, units = 'secs')))
        data.result.kozak<-rbind(data.result.kozak, dados)
        k<-k+1
      }
     datag.kozak<-rbind(datag.kozak, data.result.kozak)
    }
  }
}

datag.final<-rbind(datag, datag.kozak)

write.table(datag.final, file = "resultados.csv", sep = ";", dec="," , 
            col.names = TRUE, row.names=FALSE)

```

#### \~ pequenas alterações \~

```{r}
#| echo: FALSE
#rodar 3 últimos pacotes da primeira aba
# alterando a classe de cv e tempo (character --> numeric)

resultados<- read_csv2('resultados.csv')

resultados<-resultados %>% 
  mutate(cv = str_replace(cv, ',', '.'), 
         tempo = str_replace(tempo, ',', '.')) %>%
  mutate(cv = as.numeric(cv), 
         tempo = as.numeric(tempo)) %>%
  mutate(cv = round(cv, 4), 
         tempo = round(tempo, 4))

#summary(resultados) 
```

## i ) Percentual de vitórias de cada Algoritmo:

```{r}
#| echo: FALSE

# PARTE i: Percentual de vitórias em n=100 e n=200
# pegando o menor cv/pop/L/n = menor cv em 120 casos diferentes 
menor.cv.l.n<- resultados %>%
  group_by(pop, L, n) %>%
  summarise(min.cv.l.n = min(cv), .groups= 'drop')


# menor cv/algoritmo/população/L/n
menor.cv.alg.l.n<-resultados %>%
  group_by(Algoritmo, pop, L, n) %>%
  summarise(min.cv.alg.l.n = min(cv), .groups = 'drop')


# verificando se cada algoritimo atingiu o menor cv/l/n
vitorias<- menor.cv.alg.l.n %>%
  left_join(menor.cv.l.n, by = c('pop', 'L', 'n')) %>%
  mutate(vencedor = as.integer(min.cv.l.n == min.cv.alg.l.n))


# contando quantas vezes cada algoritmo venceu
contagem<- vitorias %>%
  group_by(Algoritmo, L, n) %>%
  summarise(contagem = sum(vencedor), .groups = 'drop') %>%
  mutate(Percentual = 100*contagem/20)
#View(contagem)


# tabelas de Percentual
percentual.100<- contagem %>%
  filter(n==100) %>%
  select(L, Algoritmo, Percentual) %>%
  pivot_wider(names_from = Algoritmo, values_from = Percentual)
#View(percentual.100)


percentual.200<- contagem %>%
  filter(n==200) %>%
  select(L, Algoritmo, Percentual) %>%
  pivot_wider(names_from = Algoritmo, values_from = Percentual)
#View(percentual.200)

percentual.100.xlsx<- write_xlsx(percentual.100, 'Percentual_100.xlsx')
percentual.200.xlsx<- write_xlsx(percentual.200, 'Percentual_200.xlsx')
  
```

## ii) Proporção de vitórias de algoritmo por população

```{r}
#| echo: FALSE

# PARTE ii: Proporção de vitórias em n=100 e n=200
# pegando o menor cv/pop/L/n
menor.cv.l.n<- resultados %>%
  group_by(pop, L, n) %>%
  summarise(min.cv.l.n = min(cv), .groups= 'drop')


# marcando apenas os menores cvs para fazer a proporção, continua com 8400 linhas
cvs.marcados<-resultados %>%
  left_join(menor.cv.l.n, by=c('pop', 'L', 'n')) %>%
  mutate(vencedor = as.integer(cv == min.cv.l.n))


# contar quantas vezes o algoritmo ai venceu na população pj
aij<- cvs.marcados %>%
  group_by(Algoritmo, pop, L, n) %>%
  summarise(a_ij = sum(vencedor), .groups = 'drop')


#somando aij ao longo das populações/ quantidade de vezes que o algoritmo deu certo
total.por.algoritmo<- aij %>%
  group_by(Algoritmo, L, n) %>%
  summarise(tot.alg = sum(a_ij), .groups = 'drop')

#calculando as proporções
proporcao <- total.por.algoritmo %>%
  group_by(L, n) %>%
  mutate(Proporcao = tot.alg/ sum(tot.alg)) %>%
  ungroup()


proporcao.100<- proporcao %>%
  filter(n==100) %>%
  select(L, Algoritmo, Proporcao) %>%
  pivot_wider(names_from = Algoritmo, values_from = Proporcao)
#View(proporcao.100)

proporcao.200<- proporcao %>%
  filter(n==200) %>%
  select(L, Algoritmo, Proporcao) %>%
  pivot_wider(names_from = Algoritmo, values_from = Proporcao)
#View(proporcao.200)

proporcao.100.xlsx<- write_xlsx(proporcao.100, 'Proporcao_100.xlsx')
proporcao.200.xlsx<- write_xlsx(proporcao.200, 'Proporcao_200.xlsx')


```

## iii) Valores medianos

```{r}
#| echo: FALSE

#pega a mediana por recorte L x n por alg
mediana.cv.alg.l.n <-resultados %>%
  group_by(Algoritmo, pop, L, n) %>%
  summarise(valores_medianos = median(cv), .groups = 'drop')
View(mediana.cv.alg.l.n)


todos.boxs <- mediana.cv.alg.l.n %>%
  ggplot(aes(x = Algoritmo, y = valores_medianos, fill = Algoritmo)) + geom_boxplot() +
  facet_grid(L ~ n, labeller = label_both) +
  labs(title = "Conjunto de Box Plots",x = "Algoritmo", y = "CV mediano") +
  theme(axis.text.x = element_text(angle = 45, hjust = 1))
(todos.boxs)


#construir box plot por recorte de cada algoritmo, 20/ alg
box.plot300<-mediana.cv.alg.l.n %>% 
  filter (L==3, n == 100) %>%
  ggplot(aes(x=Algoritmo , y=valores_medianos)) + geom_boxplot() +
  labs(title = 'Box plot L = 3 e n = 100', x = 'Algoritmo', y = "CV mediano" )
(box.plot300)

box.plot400<-mediana.cv.alg.l.n %>% 
  filter (L==4, n == 100) %>%
  ggplot(aes(x=Algoritmo , y=valores_medianos)) + geom_boxplot() +
  labs(title = 'Box plot L = 4 e n = 100' , x = 'Algoritmo', y = "CV mediano" )
(box.plot400)

box.plot500<-mediana.cv.alg.l.n %>% 
  filter (L==5, n == 100) %>%
  ggplot(aes(x=Algoritmo , y=valores_medianos)) + geom_boxplot() +
  labs(title = 'Box plot L = 5 e n = 100', x = 'Algoritmo', y = "CV mediano" )
(box.plot500)

box.plot600<-mediana.cv.alg.l.n %>% 
  filter (L==3, n == 200) %>%
  ggplot(aes(x=Algoritmo , y=valores_medianos)) + geom_boxplot() +
  labs(title = 'Box plot L = 3 e n = 200', x = 'Algoritmo', y = "CV mediano" )
(box.plot600)

box.plot800<-mediana.cv.alg.l.n %>% 
  filter (L==4, n == 200) %>%
  ggplot(aes(x=Algoritmo , y=valores_medianos)) + geom_boxplot() +
  labs(title = 'Box plot L = 4 e n = 200', x = 'Algoritmo', y = "CV mediano" )
(box.plot800)

box.plot1000<-mediana.cv.alg.l.n %>% 
  filter (L==5, n == 200) %>%
  ggplot(aes(x=Algoritmo , y=valores_medianos)) + geom_boxplot() +
  labs(title = 'Box plot L = 5 e n = 200', x = 'Algoritmo', y = "CV mediano" )
(box.plot1000)
```

## iv) Rank Médio

```{r}
#| echo: FALSE

#calcula o ranking em cada população
rank.medianas<- mediana.cv.alg.l.n %>%
  group_by(pop, L, n) %>%
  mutate(rank = rank(valores_medianos, ties.method = 'average')) %>%
  ungroup()
#View(rank.medianas)

#calcula o ranking médio de cada algoritmo
rank.medio<-rank.medianas%>%
  group_by(Algoritmo) %>%
  summarise(rank_medio = mean(rank), .groups='drop')%>%
  arrange(rank_medio)
#View(rank.medio)

rank.medio.xlsx<- write_xlsx(rank.medio, 'rank.medio.xlsx')

```
