---
title: "Decodificadores e Funções Objetivo Quarto Doc IC"
author: "Maria Júlia Borges"
format: html
editor: visual
---

# Amostragem por Estratificação

Este documento apresenta 3 decodificadores distintos e 2 funções objetivo, que serão utilizados posteriormente na função BRKGA, algoritmo genético capaz de encontrar boas soluções.

O decodificador 1 ordena o vetor população, o 2 não ordena e o terceiro decodificador possui um vetor de chaves aleatórias u, em que cada elemento corresponde a algum do vetor X, além de um vetor b com números representando os valores de u que estão em cada intervalo L (estratos).

A organização do documento por ser vista na guia "**Outline**".

```{r}
#| echo: FALSE 
library(purrr)
library(MultAlloc)
library(BRKGA)
library(TSOSA)
library(dplyr)
library(stratification)
```

### Decod 1

```{r}
#| echo: FALSE  
Decod1 <- function (u, XL) {
  X<-XL$X
  L<-XL$L
  u.ordenado <- sort(u) #vetor de chaves ordem crescente
  px <- c(quantile(sort(X), probs = seq(0, 1, 0.01))) #percentis de x
  percentil.escolhido <- sample(px[80: 99], 1, replace = F)
  
  #vetor com os pontos de corte
  bi <- numeric(length(u.ordenado)) 
  for (i in 1:length(u)) {
    bi[i] = min(X) + percentil.escolhido * u.ordenado[i]/sum(u.ordenado[1:i])
  }
  
  #Range dos pontos de corte com bi ordenado
  pt.cortes <- unique(c(min(X)-1, sort(bi), max(X) + 1))
  #corta o vetor X em estratos e aloca de acordo com os cortes
  estratos <- cut(X, breaks = pt.cortes, labels = F) 
  lista_estratos <- split(X, estratos)
  names(lista_estratos) <- paste0('N', seq_along(lista_estratos))
  
  Nh <- c(sapply(lista_estratos, length)) #número de termos por estrato
  Shx2 <- c(sapply(lista_estratos, var)) #variância por estrato
  
  ####Ajuste de Nh para tornar a solução viável
 
  L.novo <- length(Nh) # Obs4 em anotações
  
  estratos_inviaveis <- which(Nh < 2)
  if (length (estratos_inviaveis) > 0) {
    maior_estrato <- which.max (Nh)
    dif <- sum(2 - Nh[estratos_inviaveis])
    Nh[estratos_inviaveis]<-2
    Nh[maior_estrato] <- Nh[maior_estrato] - dif
    
    Shx2 <- rep(0,L.novo)
    for(i in 1:L.novo) {
      Shx2[i] <- var(X[1:Nh[i]]) #var dos h estratos utiizando o novo tam de L 
      X <- X[-c(1:Nh[i])] #retira todos os valores de X
    }
  }
  
  length(Nh) <- L
  length(Shx2) <- L
  Nh[is.na(Nh)] <- 0
  Shx2[is.na(Shx2)]<- 0
  
  NhSh = vector(length = (2*L))
  NhSh[1:L] <- Nh
  NhSh[(L+1):(2*L)] <- Shx2
  (NhSh)
  
  return(NhSh)
}
```

### Decod 2

```{r}
#| echo: FALSE
Decod2 <- function (u, XL) {
  X<-XL$X
  L<-XL$L
  px <- c(quantile(sort(X), probs = seq(0, 1, 0.01))) #percentis de x
  percentil.escolhido <- sample(px[80: 99], 1, replace = F)
  
  #vetor com os pontos de corte
  bi <- numeric(length(u)) 
  for (i in 1:length(u)) {
    bi[i] = min(X) + percentil.escolhido * u[i]/sum(u[1:i])
  }
  
  #Range dos pontos de corte com bi ordenado
  pt.cortes <- unique(c(min(X)-1, sort(bi), max(X) + 1))
  #corta o vetor X em estratos e aloca de acordo com os cortes
  estratos <- cut(X, breaks = pt.cortes, labels = F) 
  lista_estratos <- split(X, estratos)
  names(lista_estratos) <- paste0('N', seq_along(lista_estratos))
  
  Nh <- c(sapply(lista_estratos, length)) #número de termos por estrato
  Shx2 <- c(sapply(lista_estratos, var)) #variância por estrato
  
  ####Ajuste de Nh para tornar a solução viável
  
  L.novo <- length(Nh) # Obs4 em anotações
  estratos_inviaveis <- which(Nh < 2)
  
  if (length (estratos_inviaveis) > 0) {
    maior_estrato <- which.max(Nh)
    dif <- sum(2 - Nh[estratos_inviaveis])
    Nh[estratos_inviaveis]<-2
    Nh[maior_estrato] <- Nh[maior_estrato] - dif
    
    Shx2 <- rep(0,L.novo)
    for(i in 1:L.novo) {
      Shx2[i] <- var(X[1:Nh[i]]) #var do estrato = variância de 1 a Nh[1]
      X <- X[-c(1:Nh[i])] #retira todos os valores de X
      }
    }
  
  length(Nh) <- L
  length(Shx2) <- L
  Nh[is.na(Nh)] <- 0
  Shx2[is.na(Shx2)]<- 0
  
  NhSh = vector(length = (2*L))
  NhSh[1:L] <- Nh
  NhSh[(L+1):(2*L)] <- Shx2
  (NhSh)
  
  return(NhSh)
}
```

### Decod 3c

```{r}
#| echo: FALSE
Decod3c <- function(u, XL)
{
  X<-XL$X
  L<-XL$L
  X.unico <- sort(unique(X))
  
  # Ajusta u automaticamente para o tamanho correto
  u <- u[seq_len(length(X.unico))]
  u.ordenado <- sort(u)
  
  b <- ceiling(u.ordenado * L)
  b[b == 0] <- 1
  b[b > L] <- L
  
  cortes.L <- seq(0, 1, length.out = L + 1)
  
  est.dec <- cut(
    u.ordenado,
    breaks = cortes.L,
    labels = FALSE,
    include.lowest = TRUE
  )
  
  lista_est_dec <- split(u.ordenado, est.dec)
  names(lista_est_dec) <- paste0("I", seq_along(lista_est_dec))
  
  Nh.I <- sapply(lista_est_dec, length)
  
  lista_X_unico_estratos <- split(X.unico, b)
  
  bc <- c()
  
  if (L > 1) {
    for (k in 1:(L - 1)) {
      estrato.k <- lista_X_unico_estratos[[as.character(k)]]
      
      if (!is.null(estrato.k) && length(estrato.k) > 0) {
        bc <- c(bc, max(estrato.k))
      }
    }
  }
  
  pt.cortes <- sort(unique(c(min(X) - 1, bc, max(X) + 1)))
  
  estratos_X <- cut(
    X,
    breaks = pt.cortes,
    labels = FALSE,
    include.lowest = TRUE
  )
  
  lista_estratos_X <- split(X, estratos_X)
  names(lista_estratos_X) <- paste0("E", seq_along(lista_estratos_X))
  
  Nh <- sapply(lista_estratos_X, length)
  
  Shx2 <- sapply(lista_estratos_X, function(v) {
    if (length(v) > 1) var(v) else 0
  })
  
  ####Ajuste de Nh para tornar a solução viável
  
  L.novo <- length(Nh) # Obs4 em anotações
  estratos_inviaveis<-which(Nh<2)
  
  if (length(estratos_inviaveis) > 0){
    maior_estrato <- which.max(Nh)
    dif <- sum(2-Nh[estratos_inviaveis])
    Nh[estratos_inviaveis] <- 2
    Nh[maior_estrato] <- Nh[maior_estrato]-dif
    
    Shx2 <- rep(0,L.novo)
    for(i in 1:L.novo) {
      Shx2[i] <- var(X[1:Nh[i]])
      X <- X[-c(1:Nh[i])]
    }
  }
  
  length(Nh) <- L
  length(Shx2) <- L
  Nh[is.na(Nh)] <- 0
  Shx2[is.na(Shx2)]<- 0
  
  NhSh = vector(length = (2*L))
  NhSh[1:L] <- Nh
  NhSh[(L+1):(2*L)] <- Shx2
  (NhSh)
  
  return(NhSh)
}

```

### Fobj 1 (Coeficientes de Variação)

```{r}
#| echo: false

Fobj1 <- function (n,NhSh,XL){
  L<-XL$L
  X<-XL$X
  Nh <- NhSh[1:L]
  Shx2 <- NhSh[(L+1):(2*L)]
  
  invNh<-is.na(Nh)
  invSh2x<-is.na(Shx2)
  if ((any(invNh)==TRUE) || (any(invSh2x)==TRUE)) {
    if (XL$retorno==FALSE) return(10^10) else return(c(10^10,rep(0,L)))
  }
  else
  {den.ney <- sum(Nh * sqrt(Shx2))
  nh <- vector(length = L)
  for (h in 1:L){
    termo_sqrt <- sqrt(Shx2[h])
     a <- (n * Nh[h] * termo_sqrt)/ (den.ney)
     a <- round(a)
     a <- min(max(2, a),Nh[h])
     nh[h] <- a
  }
  
  soma.n = sum(nh)
  if (soma.n != n){
    if (soma.n > n){
      excesso = soma.n - n
      while (excesso>0){
        qr <- which.max(nh)
        nh[qr] <- nh[qr]-1
        excesso <- excesso-1
    }
  }
  else {
    falta = n-soma.n
    while (falta > 0) {
      qr <- which.max(Nh-nh)
      nh[qr] <- nh[qr]+1
      falta <- falta-1
        }
      }
    soma.n <- sum(nh)
    }
  }
  
  #forçando os estratos vazios ficarem com o valor mínimo
  #nh[nh == 0] <- 2
  
  vtx <- sum((Nh**2) * (Shx2/nh) * (1 - (nh/Nh)))
  #coeficiente de varição
  cv = 100 * sqrt(vtx)/sum(X)
   if (XL$retorno==FALSE) 
     return(cv) 
  else 
    return(c(cv,nh))
  
}
```

### Fobj 2 (Multialloc): Função BSSM_FD

```{r}
#| echo: FALSE

Fobj2 <- function(n,NhSh, XL){
  L<-XL$L
  X<-XL$X
  Nh.valores <- NhSh[1:L]
  Shx2.valores <- NhSh[(L+1):(2*L)]
   
  #valores válidos de estrato;
  valval <- Nh.valores > 0 
  
  result <- BSSM_FD (Nh = Nh.valores[valval],
                     Sh2j = Shx2.valores[valval] ,
                     Yj = sum(X),
                     Cust = n)
  if (XL$retorno==FALSE) 
    return(100*result$cvs) 
  else return(c(100*result$cvs,result$nh))
    
}
```

## Pops Distribuições

### Pop1: população uniforme \| N = 1000

```{r}
#| echo: FALSE

L <- 7 # número de estratos
u <- c(runif((L-1), 0, 1)) #número de cortes 
X <- c(runif(1000, 1, 30))

XL<-list(X=X,L=L, retorno = FALSE)

#Rodando a Fobj1 para cada resultado dos decoders de uma vez usando o purrr (pacote)

valor_n <- 100

resultado.D1 <- Decod1(u, XL)
resultado.D2 <- Decod2(u, XL)

#usando u2 pois o decod3c usa u diferente
u2 <- runif(length(unique(X)), 0, 1)
resultado.D3 <- Decod3c(u2,XL)

#NhSh's dos Decods

entradas <- list(resultado.D1, resultado.D2, resultado.D3)

resultados.pop1.f1 <- map(entradas, Fobj1, n = valor_n, XL = XL)
print(resultados.pop1.f1)

resultados.pop1.f2 <- map(entradas, Fobj2, n = valor_n, XL = XL)
print(resultados.pop1.f2)

```

### Pop2: população normal \| N = 25000

```{r}
#| echo: false

L <- 7 # número de estratos
u <- c(runif((L-1), 0, 1)) #número de cortes
X <- rnorm(25000, mean = 5000, sd = 156) #média e variância arbitrárias
set.seed(123)
XL<-list(X=X,L=L, retorno = FALSE)

#Rodando a Fobj1 para cada resultado dos decoders de uma vez usando o purrr (pacote)

valor_n <- 200

resultado.D1 <- Decod1(u, XL)
resultado.D2 <- Decod2(u, XL)

#usando u2 pois o decod3c usa u diferente
u2 <- runif(length(unique(X)), 0, 1)
resultado.D3 <- Decod3c(u2,XL) 

#NhSh's de cada Decod
entradas <- list(resultado.D1, resultado.D2, resultado.D3)

resultados.pop2.f1 <- map(entradas, Fobj1, n = valor_n, XL = XL)
print(resultados.pop2.f1)

resultados.pop2.f2 <- map(entradas, Fobj2, n = valor_n, XL = XL)
print(resultados.pop2.f2)

```

## Pops TSOSA

Para acessar às populações, basta escrever "data( )" no terminal.

### Pop3: população "AgrMinas" \| N = 844

```{r}
#| echo: false

L <- 7 # número de estratos
u <- c(runif((L-1), 0, 1)) #número de cortes
X <- AgrMinas
XL<-list(X=X,L=L, retorno = FALSE)

#Rodando a Fobj1 para cada resultado dos decoders de uma vez usando o purrr (pacote)

valor_n <- 100

resultado.D1 <- Decod1(u, XL)
resultado.D2 <- Decod2(u, XL)

#usando u2 pois o decod3c usa u diferente
u2 <- runif(length(unique(X)), 0, 1)
resultado.D3 <- Decod3c(u2,XL) 

#NhSh's de cada Decod
entradas <- list(resultado.D1, resultado.D2, resultado.D3)

resultados.pop3.f1 <- map(entradas, Fobj1, n = valor_n, XL = XL)
print(resultados.pop3.f1)

resultados.pop3.f2 <- map(entradas, Fobj2, n = valor_n, XL = XL)
print(resultados.pop3.f2)

```

### Pop4: população "BeeFarms" \| N = 430

```{r}
#| echo: false  
L <- 7 # número de estratos 
u <- c(runif((L-1), 0, 1)) #número de cortes 
X <- BeeFarms #contém repetições
XL<-list(X=X,L=L, retorno = FALSE)

#Rodando a Fobj1 para cada resultado dos decoders de uma vez usando o purrr (pacote)  
valor_n <- 100  
resultado.D1 <- Decod1(u, XL) 
resultado.D2 <- Decod2(u, XL)  

#usando u2 pois o decod3c usa u diferente 
u2 <- runif(length(unique(X)), 0, 1) 
resultado.D3 <- Decod3c(u2,XL) 

#NhSh's de cada Decod 
entradas <- list(resultado.D1, resultado.D2, resultado.D3) 

resultados.pop4.f1 <- map(entradas, Fobj1, n = valor_n, XL = XL) 
print(resultados.pop4.f1)

resultados.pop4.f2 <- map(entradas, Fobj2, n = valor_n, XL = XL)
print(resultados.pop4.f2)

```

### Pop5: população "Coffe" \| N = 18570

```{r}
#| echo: false  
L <- 7 # número de estratos 
u <- c(runif((L-1), 0, 1)) #número de cortes 
X <- Coffe
XL<-list(X=X,L=L, retorno = FALSE)

#Rodando a Fobj1 para cada resultado dos decoders de uma vez usando o purrr (pacote)  
valor_n <- 200  #n = 200 pois são + de 17 mil entradas
resultado.D1 <- Decod1(u, XL) 
resultado.D2 <- Decod2(u, XL)  

#usando u2 pois o decod3c usa u diferente 
u2 <- runif(length(unique(X)), 0, 1) 
resultado.D3 <- Decod3c(u2,XL) 

#NhSh's de cada Decod 
entradas <- list(resultado.D1, resultado.D2, resultado.D3) 

resultados.pop5.f1 <- map(entradas, Fobj1, n = valor_n, XL = XL) 
print(resultados.pop5.f1)

resultados.pop5.f2 <- map(entradas, Fobj2, n = valor_n, XL = XL)
print(resultados.pop5.f2)

```

### Pop6: População "Kozak2" \| N = 4000

```{r}
#| echo: false
  
L <- 7 # número de estratos 
u <- c(runif((L-1), 0, 1)) #número de cortes 
X <- Kozak2
XL<-list(X=X,L=L, retorno = FALSE)

#Rodando a Fobj1 para cada resultado dos decoders de uma vez usando o purrr (pacote)  
valor_n <- 200  #n = 200 pois são + de 17 mil entradas
resultado.D1 <- Decod1(u, XL) 
resultado.D2 <- Decod2(u, XL)  

#usando u2 pois o decod3c usa u diferente 
u2 <- runif(length(unique(X)), 0, 1) 
resultado.D3 <- Decod3c(u2,XL) 

#NhSh's de cada Decod 
entradas <- list(resultado.D1, resultado.D2, resultado.D3) 

resultados.pop6.f1 <- map(entradas, Fobj1, n = valor_n, XL = XL) 
names(resultados.pop6.f1)<- paste0("CV.Fobj1.", "Decod",1:3)
print(resultados.pop6.f1)

resultados.pop6.f2 <- map(entradas, Fobj2, n = valor_n, XL = XL)
names(resultados.pop6.f2)<- paste0("CV.Fobj2.", "Decod",1:3)
print(resultados.pop6.f2)

```

### Pop7 : População "CensoCO"\| N = 9977

```{r}
#| echo: false

L <- 7 # número de estratos 
u <- c(runif((L-1), 0, 1)) #número de cortes 
X <- CensoCO
XL<-list(X=X,L=L, retorno = FALSE)
''
#Rodando a Fobj1 para cada resultado dos decoders de uma vez usando o purrr (pacote)  
valor_n <- 200  #n = 200 pois são + de 17 mil entradas
resultado.D1 <- Decod1(u, XL) 
resultado.D2 <- Decod2(u, XL)  

#usando u2 pois o decod3c usa u diferente 
u2 <- runif(length(unique(X)), 0, 1) 
resultado.D3 <- Decod3c(u2,XL) 

#NhSh's de cada Decod 
entradas <- list(resultado.D1, resultado.D2, resultado.D3) 

resultados.pop7.f1 <- map(entradas, Fobj1, n = valor_n, XL = XL) 
print(resultados.pop7.f1)

resultados.pop7.f2 <- map(entradas, Fobj2, n = valor_n, XL = XL)
print(resultados.pop7.f2)

```

### POP 8: População HHinctot \| N = 16025

```{r}
#| echo: false

L <- 7 # número de estratos 
u <- c(runif((L-1), 0, 1)) #número de cortes 
X <- HHinctot
XL<-list(X=X,L=L, retorno = FALSE)
''
#Rodando a Fobj1 para cada resultado dos decoders de uma vez usando o purrr (pacote)  
valor_n <- 200  #n = 200 pois são + de 17 mil entradas
resultado.D1 <- Decod1(u, XL) 
resultado.D2 <- Decod2(u, XL)  

#usando u2 pois o decod3c usa u diferente 
u2 <- runif(length(unique(X)), 0, 1) 
resultado.D3 <- Decod3c(u2,XL) 

#NhSh's de cada Decod 
entradas <- list(resultado.D1, resultado.D2, resultado.D3) 

resultados.pop7.f1 <- map(entradas, Fobj1, n = valor_n, XL = XL) 
print(resultados.pop7.f1)

resultados.pop7.f2 <- map(entradas, Fobj2, n = valor_n, XL = XL)
print(resultados.pop7.f2)

```

### POP 9: População pop2911\| N = 2911

```{r}
#| echo: false

L <- 7 # número de estratos 
u <- c(runif((L-1), 0, 1)) #número de cortes 
X <- pop2911
XL<-list(X=X,L=L, retorno = FALSE)
''
#Rodando a Fobj1 para cada resultado dos decoders de uma vez usando o purrr (pacote)  
valor_n <- 200  #n = 200 pois são + de 17 mil entradas
resultado.D1 <- Decod1(u, XL) 
resultado.D2 <- Decod2(u, XL)  

#usando u2 pois o decod3c usa u diferente 
u2 <- runif(length(unique(X)), 0, 1) 
resultado.D3 <- Decod3c(u2,XL) 

#NhSh's de cada Decod 
entradas <- list(resultado.D1, resultado.D2, resultado.D3) 

resultados.pop7.f1 <- map(entradas, Fobj1, n = valor_n, XL = XL) 
print(resultados.pop7.f1)

resultados.pop7.f2 <- map(entradas, Fobj2, n = valor_n, XL = XL)
print(resultados.pop7.f2)

```

### POP 10: População SugarCaneFarms\| N = 338

```{r}
#| echo: false

L <- 7 # número de estratos 
u <- c(runif((L-1), 0, 1)) #número de cortes 
X <- SugarCaneFarms
XL<-list(X=X,L=L, retorno = FALSE)
''
#Rodando a Fobj1 para cada resultado dos decoders de uma vez usando o purrr (pacote)  
valor_n <- 200  #n = 200 pois são + de 17 mil entradas
resultado.D1 <- Decod1(u, XL) 
resultado.D2 <- Decod2(u, XL)  

#usando u2 pois o decod3c usa u diferente 
u2 <- runif(length(unique(X)), 0, 1) 
resultado.D3 <- Decod3c(u2,XL) 

#NhSh's de cada Decod 
entradas <- list(resultado.D1, resultado.D2, resultado.D3) 

resultados.pop7.f1 <- map(entradas, Fobj1, n = valor_n, XL = XL) 
print(resultados.pop7.f1)

resultados.pop7.f2 <- map(entradas, Fobj2, n = valor_n, XL = XL)
print(resultados.pop7.f2)

```

### POP 11: População TRI900\| N = 900

```{r}
#| echo: false

L <- 7 # número de estratos 
u <- c(runif((L-1), 0, 1)) #número de cortes 
X <- TRI900
XL<-list(X=X,L=L, retorno = FALSE)
''
#Rodando a Fobj1 para cada resultado dos decoders de uma vez usando o purrr (pacote)  
valor_n <- 200  #n = 200 pois são + de 17 mil entradas
resultado.D1 <- Decod1(u, XL) 
resultado.D2 <- Decod2(u, XL)  

#usando u2 pois o decod3c usa u diferente 
u2 <- runif(length(unique(X)), 0, 1) 
resultado.D3 <- Decod3c(u2,XL) 

#NhSh's de cada Decod 
entradas <- list(resultado.D1, resultado.D2, resultado.D3) 

resultados.pop7.f1 <- map(entradas, Fobj1, n = valor_n, XL = XL) 
print(resultados.pop7.f1)

resultados.pop7.f2 <- map(entradas, Fobj2, n = valor_n, XL = XL)
print(resultados.pop7.f2)

```

### POP 12: População Ucensus2021\| N = 35672

```{r}
#| echo: false

L <- 7 # número de estratos 
u <- c(runif((L-1), 0, 1)) #número de cortes 
X <- Ucensus2021
XL<-list(X=X,L=L, retorno = FALSE)
''
#Rodando a Fobj1 para cada resultado dos decoders de uma vez usando o purrr (pacote)  
valor_n <- 200  #n = 200 pois são + de 17 mil entradas
resultado.D1 <- Decod1(u, XL) 
resultado.D2 <- Decod2(u, XL)  

#usando u2 pois o decod3c usa u diferente 
u2 <- runif(length(unique(X)), 0, 1) 
resultado.D3 <- Decod3c(u2,XL) 

#NhSh's de cada Decod 
entradas <- list(resultado.D1, resultado.D2, resultado.D3) 

resultados.pop7.f1 <- map(entradas, Fobj1, n = valor_n, XL = XL) 
print(resultados.pop7.f1)

resultados.pop7.f2 <- map(entradas, Fobj2, n = valor_n, XL = XL)
print(resultados.pop7.f2)
```

### Gerando pop artificiais

```{r}
#| echo: FALSE

unif.1k<-runif(1000,min=1,max=50)
unif.25k<-runif(25000,min=1,max=50)
norm.1k<-rnorm(1000, mean=602,sd= 45)
norm.25k<-rnorm(25000,mean=170,sd=6)
gama.5k<-rgamma(5000, shape=2, scale=1250 )
gama.10k<-rgamma(10000, shape=0.5, rate=0.1)
exp.5k<-rexp(5000, rate=0.5 )
exp.50k<-rexp(50000,rate=0.000125 )
quiq.5k<-rchisq(5000, df=4 )
quiq.25k<-rchisq(25000, df=15)

C1.pops<-list(unif.1k,unif.25k,norm.1k,norm.25k,gama.5k,
              gama.10k,exp.5k, exp.50k, quiq.5k,quiq.25k)

C2.pops<-list(AgrMinas=AgrMinas, BeeFarms=BeeFarms, CensoCO=CensoCO,
              Coffe=Coffe, HHinctot=HHinctot, Kozak2=Kozak2,
              pop2911=pop2911, SugarCaneFarms=SugarCaneFarms,
              TRI900=TRI900, Ucensus2021=Ucensus2021)

```

## Laços for para achar CVs

```{r}
#| echo: FALSE

C.pops<-list(unif.1k,unif.25k,norm.1k,norm.25k,gama.5k,
             gama.10k,exp.5k, exp.50k, quiq.5k,quiq.25k,
             AgrMinas=AgrMinas, BeeFarms=BeeFarms, CensoCO=CensoCO,
             Coffe=Coffe, HHinctot=HHinctot, Kozak2=Kozak2,
             pop2911=pop2911, SugarCaneFarms=SugarCaneFarms,
             TRI900=TRI900, Ucensus2021=Ucensus2021)

decods<-list(Decod1, Decod2, Decod3c)
valores_n<-c(100,200)
valores_L<-c(3,4,5)
funcoes<-list(Fobj1, Fobj2)

lista<-list()
k<-1
#LAÇOS FOR SEM BRKGA 
datag=NULL
nomes.decodificadores<-c('D1', 'D2', 'D3')
nomes.funcoes<-c('F1', 'F2')

replicas<-2
for (p in C.pops[10:11]){
  td=0
  for (d in decods){
    td=td+1
    tf=0
    for (f in funcoes){
      tf=tf+1
      for (vl in valores_L){
        for (vn in valores_n){
          data.result=NULL
          for (r in (1:replicas)){
            XL<-list(X=p, L=vl, retorno=FALSE)
            X<-p
            L<-vl
            u <- if(identical(d,Decod3c)) runif(length(unique(p)), 0, 1)  
                    else(runif(vl-1, 0, 1))
            n.escolhido=c(length(unique(X)),L-1)
            result.brkga<-brkga(Data = vn,
                              Fo=f,
                              Dc=d,
                              n=ifelse(td==3, n.escolhido[1], n.escolhido[2]),
                              p=100,
                              ng=100,
                              ngw=30,
                              MaxTime = 60,
                              Exa1=list(X=p,L=vl),
                              Exa2=list(X=p,L=vl,retorno=F)
                              )
            dados=data.frame(pop=p, Algoritmo= paste(nomes.decodificadores[td], nomes.funcoes[tf], sep = '.'),nexecucao=k, L=vl, n=vn, cv=result.brkga$fbest, 
                             tempo=result.brkga$cpu_time)
            
            data.result=rbind(data.result, dados)
            k<-k+1
          }
          datag=rbind(datag, data.result) #dataframe global
          write.table(datag, file = "resultados.csv", sep = ";", dec="," , 
                      col.names = TRUE, row.names=FALSE)
        }
      }
    }
  }
}

for (p in C.pops){
  for (vl in valores_L){
    for (vn in valores_n){
      r.kozak=strata.LH(x=p, n=vn, Ls=vl)
      cv.kozak=100*sqrt(sum(r$varh*r$Nh/(r$Nh^2/r$nh*(1-r$nh/r$Nh))))/sum(X)
      
    }
  }
}
  

```

## Criação do data frame - descartar dps

```{r}
#| echo: FALSE
tabela<-data.frame(
  Pop=c(rep('Unif 1000', 420),rep('Unif 25000', 420), rep('Normal 1000', 420), 
        rep('Normal 25000', 420),rep('Gamma 5000', 420), rep('Gamma 10000',420),
        rep('Exp 5000', 420), rep('Exp 50000', 420), rep('Qui Q 5000', 420),
        rep('Qui Q 25000', 420),rep('AgrMinas', 420),rep('BeeFarms', 420),
        rep('CensoCO',420),rep('Coffe',420),rep('HHinctot', 420),
        rep('Kozak2',420), rep('Pop2911',420),rep('SugarCaneFarms',420),
        rep('TRI900',420),rep('Ucenso2021', 420)),
  
  Algoritmo=c(rep(c(rep('STRAT.D1.F1',60),rep('STRAT.D2.F1',60),
                    rep('STRAT.D3.F1',60),rep('STRAT.D1.F2',60),
                    rep('STRAT.D2.F2',60),rep('STRAT.D3.F2',60),
                    rep('ESTRAT.KOZAK',60)),20)),
  
  N.Execução=c(rep(1:10,840 )),
  L=c(rep((rep(rep(seq(3,5, by=1), each = 10), 2)), 140)),
  n=c(rep(rep(c(100, 200), each=30), 140))
)
View(tabela)
```

##### Tamanhos das populações sem repetição

```{r}
# apenas populações TSOSA
length(AgrMinas)
length(unique(AgrMinas))
cat("\n")
length(BeeFarms)
length(unique(BeeFarms))
cat("\n")
length(Coffe)
length(unique(Coffe))
cat("\n")
length(CensoCO)
length(unique(CensoCO))
cat("\n")
length(Kozak1)
length(unique(Kozak1))

#Percebe-se que para populações grandes com poucas repetições, o decodificador 3 se revela o melhor com menores valores de cv (pops 2 e 5). 
#Para populações com menos de 1000 observações usei n=100, talvez isso tenha feito o decod2 se sair melhor, pois caso opte por n=200 na pop3, isso muda para o Decod3. Essa alteração não mudou o fato de que, na pop4, as combinações decod2 com a fobj1, e decod3 com a fobj2 tem melhores performaces e menores valores de cv.
#Já populações grandes (6 e 7), com N >= 4000 porém com muitas repetições, o melhor decoder, independente da Fobj, é o 1. Ou seja, se a população possuir N grande mas ao aplicar length(unique(População)), o valor for muito menor do que N, o decodificador mais eficiente é o 1.
```

##### Anotações

```{r}
'''
Isso não está dando certo pq o comprimento de NhSh nem sempre é 2L, por que X pode pegar pontos de corte superiores ao número máximo dele, o que faz com que se tenha menos estratos do que o esperado. tem que consertar isso.

Precisei substituir as Shx2 por 0 onde era na, além substituir por 1e-6, onde den.ney resultou em na ou 0, já que é o denominador de neyman
den.ney é NA, quando pelo menos um dos estratos calcula uma Shx2 negativa ou gerou um NA.
Nas populações reais (TSOSA), se tiver dados faltantes (NA) ou estratos com 1 elemento, a função var()  retorna NA.

Baseando-se nos valores resultantes de cv, aparentemente para populações grandes e n=200, o melhor decodificador é o 3. Já para populações menores que 1000, se n=100, o melhor decoder é o 2.

Observação 4: é possível que a função cut tenha gerado menos estratos do que o valor de L, para consertar isso, como temos (em tese) 7 Nhs, ou seja, L Nhs, basta fazer com que o novo valor de L seja o tamanho de Nh e depois substinuir o resto com 0. Assim não vai ter Na ou NaN.
'''
```
