---
title: "Decodificadores e Funções Objetivo Quarto Doc IC"
author: "Maria Júlia Borges"
format: html
editor: visual
---

# Amostragem por Estratificação

Este documento apresenta 3 decodificadores distintos e 2 funções objetivo, que serão utilizados posteriormente na função BRKGA, algoritmo genético capaz de encontrar boas soluções.

O decodificador 1 ordena o vetor população, o 2 não ordena e o terceiro decodificador possui um vetor de chaves aleatórias u, em que cada elemento corresponde a algum do vetor X, além de um vetor b com números representando os valores de u que estão em cada intervalo L (estratos).

A organização do documento por ser vista na guia "**Outline**".

```{r}
#| echo: FALSE 
library(purrr)
library(MultAlloc)
library(BRKGA)
library(TSOSA)
```

### Decod 1

```{r}
#| echo: FALSE  
Decod1 <- function (u, X, L) {
  u.ordenado <- sort(u) #vetor de chaves ordem crescente
  px <- c(quantile(sort(X), probs = seq(0, 1, 0.01))) #percentis de x
  percentil.escolhido <- sample(px[80: 99], 1, replace = F)
  
  #vetor com os pontos de corte
  bi <- numeric(length(u.ordenado)) 
  for (i in 1:length(u)) {
    bi[i] = min(X) + percentil.escolhido * u.ordenado[i]/sum(u.ordenado[1:i])
  }
  
  #Range dos pontos de corte com bi ordenado
  pt.cortes <- unique(c(min(X)-1, sort(bi), max(X) + 1))
  #corta o vetor X em estratos e aloca de acordo com os cortes
  estratos <- cut(X, breaks = pt.cortes, labels = F) 
  lista_estratos <- split(X, estratos)
  names(lista_estratos) <- paste0('N', seq_along(lista_estratos))
  
  Nh <- c(sapply(lista_estratos, length)) #número de termos por estrato
  Shx2 <- c(sapply(lista_estratos, var)) #variância por estrato
  
  ####Ajuste de Nh para tornar a solução viável
  
  estratos_inviaveis <- which(Nh < 2)
  
  if (length (estratos_inviaveis) > 0) {
    maior_estrato <- which.max (Nh)
    dif <- sum(2 - Nh[estratos_inviaveis])
    Nh[estratos_inviaveis]<-2
    Nh[maior_estrato] <- Nh[maior_estrato] - dif
    
    Shx2 <- rep(0,L)
    for(i in 1:L) {
      Shx2[i] <- var(X[1:Nh[i]]) #var do estrato = variância de 1 a Nh[1]
      X <- X[-c(1:Nh[i])] #retira todos os valores de X
    }
  }
  
  NhSh = vector(length = (2*L))
  NhSh[1:L] <- Nh
  NhSh[(L+1):(2*L)] <- Shx2
  (NhSh)
  
  return(NhSh)
}
```

### Decod 2

```{r}
#| echo: FALSE
Decod2 <- function (u, X, L) {
  px <- c(quantile(sort(X), probs = seq(0, 1, 0.01))) #percentis de x
  percentil.escolhido <- sample(px[80: 99], 1, replace = F)
  
  #vetor com os pontos de corte
  bi <- numeric(length(u)) 
  for (i in 1:length(u)) {
    bi[i] = min(X) + percentil.escolhido * u[i]/sum(u[1:i])
  }
  
  #Range dos pontos de corte com bi ordenado
  pt.cortes <- unique(c(min(X)-1, sort(bi), max(X) + 1))
  #corta o vetor X em estratos e aloca de acordo com os cortes
  estratos <- cut(X, breaks = pt.cortes, labels = F) 
  lista_estratos <- split(X, estratos)
  names(lista_estratos) <- paste0('N', seq_along(lista_estratos))
  
  Nh <- c(sapply(lista_estratos, length)) #número de termos por estrato
  Shx2 <- c(sapply(lista_estratos, var)) #variância por estrato
  
  ####Ajuste de Nh para tornar a solução viável
 
  estratos_inviaveis <- which(Nh < 2)
  
  if (length (estratos_inviaveis) > 0) {
    maior_estrato <- which.max(Nh)
    dif <- sum(2 - Nh[estratos_inviaveis])
    Nh[estratos_inviaveis]<-2
    Nh[maior_estrato] <- Nh[maior_estrato] - dif
    
    Shx2 <- rep(0,L)
    for(i in 1:L) {
      Shx2[i] <- var(X[1:Nh[i]]) #var do estrato = variância de 1 a Nh[1]
      X <- X[-c(1:Nh[i])] #retira todos os valores de X
      }
    }
  
  NhSh = vector(length = (2*L))
  NhSh[1:L] <- Nh
  NhSh[(L+1):(2*L)] <- Shx2
  (NhSh)
  
  return(NhSh)
}
```

### Decod 3c

```{r}
#| echo: FALSE
Decod3c <- function(u, X, L)
{
  X.unico <- sort(unique(X))
  
  # Ajusta u automaticamente para o tamanho correto
  u <- u[seq_len(length(X.unico))]
  u.ordenado <- sort(u)
  
  b <- ceiling(u.ordenado * L)
  b[b == 0] <- 1
  b[b > L] <- L
  
  cortes.L <- seq(0, 1, length.out = L + 1)
  
  est.dec <- cut(
    u.ordenado,
    breaks = cortes.L,
    labels = FALSE,
    include.lowest = TRUE
  )
  
  lista_est_dec <- split(u.ordenado, est.dec)
  names(lista_est_dec) <- paste0("I", seq_along(lista_est_dec))
  
  Nh.I <- sapply(lista_est_dec, length)
  
  lista_X_unico_estratos <- split(X.unico, b)
  
  bc <- c()
  
  if (L > 1) {
    for (k in 1:(L - 1)) {
      estrato.k <- lista_X_unico_estratos[[as.character(k)]]
      
      if (!is.null(estrato.k) && length(estrato.k) > 0) {
        bc <- c(bc, max(estrato.k))
      }
    }
  }
  
  pt.cortes <- sort(unique(c(min(X) - 1, bc, max(X) + 1)))
  
  estratos_X <- cut(
    X,
    breaks = pt.cortes,
    labels = FALSE,
    include.lowest = TRUE
  )
  
  lista_estratos_X <- split(X, estratos_X)
  names(lista_estratos_X) <- paste0("E", seq_along(lista_estratos_X))
  
  Nh <- sapply(lista_estratos_X, length)
  
  Shx2 <- sapply(lista_estratos_X, function(v) {
    if (length(v) > 1) var(v) else 0
  })
  estratos_inviaveis<-which(Nh<2)
  if (length(estratos_inviaveis) > 0){
    L <- length(Nh)
    maior_estrato <- which.max(Nh)
    dif <- sum(2-Nh[estratos_inviaveis])
    Nh[estratos_inviaveis] <- 2
    Nh[maior_estrato] <- Nh[maior_estrato]-dif
    Shx2 <- rep(0,L)
    for(i in 1:L) {
      Shx2[i] <- var(X[1:Nh[i]])
      X <- X[-c(1:Nh[i])]
    }
  }
  
  NhSh = vector(length = (2*L))
  NhSh[1:L] <- Nh
  NhSh[(L+1):(2*L)] <- Shx2
  (NhSh)
  
  return(NhSh)
}

```

### Fobj 1 (Coeficientes de Variação)

```{r}
#| echo: false

Fobj1 <- function (NhSh, n, L, X)
{
  
  Shx2[is.na(Shx2)] <- 0
  
  Nh <- NhSh[1:L]
  Shx2 <- NhSh[(L+1):(2*L)]
  den.ney <- sum(Nh * sqrt(Shx2))
  
  #se den.ney for 0 ou na, substituir por valor insignificante p/ divisão dar certo
  if(is.na(den.ney) || den.ney == 0){den.ney <- 1e-6}
  
  nh <- vector(length = L)
  for (h in 1:L){
    termo_sqrt <- if(is.na(Shx2[h]) || Shx2[h] < 0) 0 else sqrt(Shx2[h])
    #amostra por estrato usando neyman, sqrt(Shx2) pois é desv.pad
    a <- (n * Nh[h] * termo_sqrt)/ (den.ney)
    a <- round(a)
    a <- max(2, a)
    a <- min(a, Nh[h])
    nh[h] <- a
  }
  
  soma.n = sum(nh)
  if (soma.n != n){
    if (soma.n > n){
      excesso = soma.n - n
      while (excesso>0){
        qr <- which.max(nh)
        nh[qr] <- nh[qr]-1
        excesso <- excesso-1
    }
  }
  else {
    falta = n-soma.n
    while (falta > 0) {
      qr <- which.max(Nh-nh)
      nh[qr] <- nh[qr]+1
      falta <- falta-1
      }
    }
    soma.n <- sum(nh)
  }
  
  #forçando os estratos vazios ficarem com o valr mínimo
  nh[nh == 0] <- 2
  vtx <- sum((Nh**2) * (Shx2/nh) * (1 - (nh/Nh)), na.rm = TRUE)
  #coeficiente de varição
  cv = 100 * sqrt(vtx)/sum(X)
  return(cv)
}
```

### Fobj 2 (Multialloc): Função BSSM_FD

```{r}
#| echo: FALSE

Fobj2 <- function(NhSh, n, L, X){
  result <- BSSM_FD (Nh = NhSh[1:L],
                     Sh2j = NhSh[(L+1):(2*L)] ,
                     Yj = sum(X),
                     Cust = n)
  return(result$cvs)
}
```

### Pop1: população uniforme \| N = 1000

```{r}
#| echo: FALSE

L <- 7 # número de estratos
u <- c(runif((L-1), 0, 1)) #número de cortes 
X <- c(runif(1000, 1, 30))

#Rodando a Fobj1 para cada resultado dos decoders de uma vez usando o purrr (pacote)

valor_n <- 100

resultado.D1 <- Decod1(u, X, L)
resultado.D2 <- Decod2(u, X, L)

#usando u2 pois o decod3c usa u diferente
u2 <- runif(length(unique(X)), 0, 1)
resultado.D3 <- Decod3c(u2,X,L) 

#NhSh's dos Decods

entradas <- list(resultado.D1, resultado.D2, resultado.D3)

resultados.pop1.f1 <- map(entradas, Fobj1, n = valor_n, L = L, X = X)
print(resultados.pop1.f1)

resultados.pop1.f2 <- map(entradas, Fobj2, n = valor_n, L = L, X = X)
print(resultados.pop1.f2)

```

### Pop2: população normal \| N = 25000

```{r}
#| echo: false

L <- 7 # número de estratos
u <- c(runif((L-1), 0, 1)) #número de cortes
X <- rnorm(25000, mean = 5000, sd = 156) #média e variância arbitrárias
set.seed(123)

#Rodando a Fobj1 para cada resultado dos decoders de uma vez usando o purrr (pacote)

valor_n <- 200

resultado.D1 <- Decod1(u, X, L)
resultado.D2 <- Decod2(u, X, L)

#usando u2 pois o decod3c usa u diferente
u2 <- runif(length(unique(X)), 0, 1)
resultado.D3 <- Decod3c(u2,X,L) 

#NhSh's de cada Decod
entradas <- list(resultado.D1, resultado.D2, resultado.D3)

resultados.pop2.f1 <- map(entradas, Fobj1, n = valor_n, L = L, X = X)
print(resultados.pop2.f1)

resultados.pop2.f2 <- map(entradas, Fobj2, n = valor_n, L = L, X = X)
print(resultados.pop2.f2)
```

### Pops TSOSA

Para acessar às populações, basta escrever "data( )" no terminal.

### Pop3: população "AgrMinas" \| N = 844

```{r}
#| echo: false

L <- 7 # número de estratos
u <- c(runif((L-1), 0, 1)) #número de cortes
X <- AgrMinas
set.seed(123)

#Rodando a Fobj1 para cada resultado dos decoders de uma vez usando o purrr (pacote)

valor_n <- 100

resultado.D1 <- Decod1(u, X, L)
resultado.D2 <- Decod2(u, X, L)

#usando u2 pois o decod3c usa u diferente
u2 <- runif(length(unique(X)), 0, 1)
resultado.D3 <- Decod3c(u2,X,L) 

#NhSh's de cada Decod
entradas <- list(resultado.D1, resultado.D2, resultado.D3)

resultados.pop3.f1 <- map(entradas, Fobj1, n = valor_n, L = L, X = X)
print(resultados.pop3.f1)

resultados.pop3.f2 <- map(entradas, Fobj2, n = valor_n, L = L, X = X)
print(resultados.pop3.f2)
```

### Pop4: população "BeeFarms" \| N = 430

```{r}
#| echo: false  
L <- 7 # número de estratos 
u <- c(runif((L-1), 0, 1)) #número de cortes 
X <- BeeFarms 

#Rodando a Fobj1 para cada resultado dos decoders de uma vez usando o purrr (pacote)  
valor_n <- 100  
resultado.D1 <- Decod1(u, X, L) 
resultado.D2 <- Decod2(u, X, L)  

#usando u2 pois o decod3c usa u diferente 
u2 <- runif(length(unique(X)), 0, 1) 
resultado.D3 <- Decod3c(u2,X,L) 

#NhSh's de cada Decod 
entradas <- list(resultado.D1, resultado.D2, resultado.D3) 

resultados.pop4.f1 <- map(entradas, Fobj1, n = valor_n, L = L, X = X) 
print(resultados.pop4.f1)

resultados.pop4.f2 <- map(entradas, Fobj2, n = valor_n, L = L, X = X)
print(resultados.pop4.f2)
```

### Pop5: população "Coffe" \| N = 18570

```{r}
#| echo: false  
L <- 7 # número de estratos 
u <- c(runif((L-1), 0, 1)) #número de cortes 
X <- Coffe

#Rodando a Fobj1 para cada resultado dos decoders de uma vez usando o purrr (pacote)  
valor_n <- 200  #n = 200 pois são + de 17 mil entradas
resultado.D1 <- Decod1(u, X, L) 
resultado.D2 <- Decod2(u, X, L)  

#usando u2 pois o decod3c usa u diferente 
u2 <- runif(length(unique(X)), 0, 1) 
resultado.D3 <- Decod3c(u2,X,L) 

#NhSh's de cada Decod 
entradas <- list(resultado.D1, resultado.D2, resultado.D3) 

resultados.pop5.f1 <- map(entradas, Fobj1, n = valor_n, L = L, X = X) 
print(resultados.pop5.f1)

resultados.pop5.f2 <- map(entradas, Fobj2, n = valor_n, L = L, X = X)
print(resultados.pop5.f2)
```

### Pop6: População "Kozak1" \| N = 4000

```{r}
#| echo: false
  
L <- 7 # número de estratos 
u <- c(runif((L-1), 0, 1)) #número de cortes 
X <- Kozak1

#Rodando a Fobj1 para cada resultado dos decoders de uma vez usando o purrr (pacote)  
valor_n <- 200  #n = 200 pois são + de 17 mil entradas
resultado.D1 <- Decod1(u, X, L) 
resultado.D2 <- Decod2(u, X, L)  

#usando u2 pois o decod3c usa u diferente 
u2 <- runif(length(unique(X)), 0, 1) 
resultado.D3 <- Decod3c(u2,X,L) 

#NhSh's de cada Decod 
entradas <- list(resultado.D1, resultado.D2, resultado.D3) 

resultados.pop6.f1 <- map(entradas, Fobj1, n = valor_n, L = L, X = X) 
print(resultados.pop6.f1)

resultados.pop6.f2 <- map(entradas, Fobj2, n = valor_n, L = L, X = X)
print(resultados.pop6.f2)
```

### Pop7 : População "CensoCO"\| N = 9977

```{r}
#| echo: false

L <- 7 # número de estratos 
u <- c(runif((L-1), 0, 1)) #número de cortes 
X <- CensoCO

#Rodando a Fobj1 para cada resultado dos decoders de uma vez usando o purrr (pacote)  
valor_n <- 200  #n = 200 pois são + de 17 mil entradas
resultado.D1 <- Decod1(u, X, L) 
resultado.D2 <- Decod2(u, X, L)  

#usando u2 pois o decod3c usa u diferente 
u2 <- runif(length(unique(X)), 0, 1) 
resultado.D3 <- Decod3c(u2,X,L) 

#NhSh's de cada Decod 
entradas <- list(resultado.D1, resultado.D2, resultado.D3) 

resultados.pop7.f1 <- map(entradas, Fobj1, n = valor_n, L = L, X = X) 
print(resultados.pop7.f1)

resultados.pop7.f2 <- map(entradas, Fobj2, n = valor_n, L = L, X = X)
print(resultados.pop7.f2)
```

# Anotações

```{r}
'''
Isso não está dando certo pq o comprimento de NhSh nem sempre é 2L, por que X pode pegar pontos de corte superiores ao número máximo dele, o que faz com que se tenha menos estratos do que o esperado. tem que consertar isso.

Precisei substituir as Shx2 por 0 onde era na, além substituir por 1e-6, onde den.ney resultou em na ou 0, já que é o denominador de neyman
den.ney é NA, quando pelo menos um dos estratos calcula uma Shx2 negativa ou gerou um NA.
Nas populações reais (TSOSA), se tiver dados faltantes (NA) ou estratos com 1 elemento, a função var()  retorna NA.

Baseando-se nos valores resultantes de cv, aparentemente para populações grandes e n=200, o melhor decodificador é o 3. Já para populações menores que 1000, se n=100, o melhor decoder é o 2.
'''
```
